臺灣桃園地方法院刑事判決　　　　　　　　　　　　九十二年度訴字第一五八一號
　　公訴人　臺灣桃園地方法院檢察署檢察官
　　被　告　甲○○
右列被告因違反毒品危害防制條例案件，經檢察官提起公訴（九十二年度毒偵字第一
三四八、一八０二號）及移
用簡式審判程序，判決如左：
    主  文
甲○○連續施用第一級毒品，處有期徒刑捌月，扣案之第一級毒品海洛因貳包（總淨
重零點壹參公克）均沒收銷燬之，扣案之注射針筒貳支均沒收。
    事  實
一、甲○○前於民國（下同）八十二年間因違反麻醉藥品管理條例案件，經臺灣臺北
    地方法院判處有期徒刑五月，並於八十二年三月三十一日以易科罰金執行完畢（
    非累犯），並於八十七年間因施用毒品案件，經臺灣桃園地方法院檢察署檢察官
    聲請本院裁定送觀察、勒戒後，已無繼續施用毒品之傾向，經臺灣桃園地方法院
    檢察署檢察官於八十七年八月三十一日以八十七年度偵字第一０四八八號處分不
    起訴，再於八十八年間因施用毒品案件，經臺灣桃園地方法院檢察署檢察官聲請
    本院裁定送觀察、勒戒，惟有繼續施用毒品之傾向，經臺灣桃園地方法院檢察署
    檢察官聲請本院裁定送強制戒治，後停止戒治付保護管期滿（惟檢察官漏未對此
    犯行提起公訴，而於八十九年五月八日以八十九年度戒偵字第二四六號誤為不起
    訴處分），竟仍不知悛悔，復基於施用第一級毒品海洛因（下稱海洛因）之概括
    犯意，先後於九十二年四月二十三日採尿前回溯二十六小時之某一時段內、九十
    二年六月八日採尿前回溯二十六小時之某一時段內及九十二年十月四日，分別在
    其桃園友人住處內，施用海洛因各乙次。嗣於九十二年四月二十三日二十時三十
    分許，經警持搜索票在桃園縣平鎮市○○路四０三巷九號內當場查獲上情，並扣
    得其所有海洛因二包（總淨重零點一三公克）及其所有供施用之注射針筒乙支（
    惟非供專用）；再於九十二年六月八日十四時四十五分許，經警在桃園縣桃園市
    ○○路、三民路口處攔檢查獲上情；再於九十二年十月五日，經警在桃園縣中壢
    市○○路○段一四九號前巡邏查上情，並扣得其所有供施用之注射針筒乙支（惟
    非供專用）。
二、案經桃園縣政府警察局八德分局、桃園分局報請臺灣桃園地方法院檢察署檢察官
    偵查起訴及移送併案審理。
        理  由
一、右揭事實業據被告甲○○於本院審理時坦承不諱，且自被告先後於右揭時地所採
    取之尿液三瓶，經送請桃園縣衛生局鑑定之結果，均確係呈嗎啡陽性反應（按被
    告九十二年六月八日所採取之尿液鑑定結果，另有呈第二級毒品安非他命陽性反
    應，惟此部分未據公訴人提起公訴），復有扣案之上開海洛因二包及注射針筒二
    支，在卷可稽，應堪認定。又被告前於八十七年間因施用毒品案件，經臺灣桃園
    地方法院檢察署檢察官聲請本院裁定送觀察、勒戒後，已無繼續施用毒品之傾向
    ，經臺灣桃園地方法院檢察署檢察官於八十七年八月三十一日以八十七年度偵字
    第一０四八八號處分不起訴，再於八十八年間因施用毒品案件，經臺灣桃園地方
    法院檢察署檢察官聲請本院裁定送觀察、勒戒，惟有繼續施用毒品之傾向，經臺
    灣桃園地方法院檢察署檢察官聲請本院裁定送強制戒治，後停止戒治付保護管期
    滿等情，業據被告於本院審理時供承屬實，並有臺灣高等法院刑案被告全國前案
    紀錄表及臺灣桃園地方法院檢察署刑案資料查註紀錄表各乙份可佐，亦堪認定。
    被告上開施用海洛因多次之犯行均臻明確，應予依法論科。
二、核被告所為，係犯毒品危害防制條例第十條第一項之施用第一級毒品罪。被告上
    開犯罪後，修正前毒品危害防制條例第十條第一項之規定，業於九十二年七月九
    日經修正公布，並自九十三年一月九日起生效施行，按其修正前後法定本刑未有
    更異，應依刑法第二條第一項前段之規定，從修正後毒品危害防制條例第十條第
    一項之規定處斷；又被告上開移送併案審理部分犯行（即臺灣桃園地方法院檢察
    署九十二年度毒偵字第三０九七號），雖未據公訴人一併對之提起公訴，惟因被
    告此部分犯行與公訴人原起訴部分犯行間，有連續犯之裁判上一罪關係，依刑事
    訴訟法第二百六十七條之規定，應併為公訴人原起訴部分效力所及，本院自得併
    予審理，合先敘明。被告持有上開海洛因之低度行為，為其持以施用上開海洛因
    之高度行為所吸收，不另論擬。被告先後三次施用海洛因之行為間，其時間緊接
    ，所犯構成要件相同，顯係基於概括犯意所為，為連續犯，應依刑法第五十六條
    之規定論以一罪，並加重其刑。爰審酌被告前曾因施用毒品之犯行，經送觀察、
    勒戒及強制戒治，並曾經檢察官處分不起訴在案，竟仍不知悛悔，復於右揭時地
    施用海洛因多次，已嚴重危害社會安全、個人健康及被告犯罪後之態度等一切情
    狀，量處如主文所示之刑，以資儆懲。
三、扣案之上開海洛因二包（總淨重零點一三公克），應依毒品危害防制條例第十八
    條第一項前段之規定，均宣告沒收銷燬之；另扣案之上開注射針筒二支，亦為被
    告所有供上開犯罪所用之物，業據被告供承在卷，應依刑法第三十八條第一項第
    二款之規定，均宣告沒收之。
據上論斷，應依刑事訴訟法第二百九十九條第一項前段，修正後毒品危害防制條例第
十條第一項、第十八條第一項前段，刑法第二條第一項前段、第十一條前段、第五十
六條、第三十八條第一項第二款，判決如主文。
本案經檢察官陳雅譽到庭執行職務。
中      華      民      國      九十三    年    五      月   二十四   日
                          臺灣桃園地方法院刑事第二庭
                                    法  官   林晏鵬
右正本證明與原本無異。
如不服本判決，應於判決送達後十日內向本院提出上訴狀( 應附繕本 )，上訴於
臺灣高等法院。
                                    書記官   陳青瑜
中      華      民      國      九十三    年    五      月   二十五   日
附論罪科刑依據之法條：修正後毒品危害防制條例第十條
毒品危害防制條例第十條
施用第一級毒品者，處六月以上五年以下有期徒刑。
施用第二級毒品者，處三年以下有期徒刑。
